【裁判字號】    93,重訴,53
【裁判日期】    950502
【裁判案由】    侵權行為損害賠償
【裁判全文】
臺灣高等法院民事裁定                  93年度重訴字第53號
抗告人  丙○○
上列抗告人因與相對人丁○○等間請求侵權行為損害賠償事件，
對於中華民國95年4月6日本院93年度重訴字第53號裁定提起抗告
，本院裁定如下：
    主  文
抗告駁回。
抗告費用由抗告人負擔。
    理  由
一本件抗告意旨略以：鈞院民國95年4月6日裁定既認95年2月21
  日裁定有誤，而再重複一次裁定命伊再補天價裁判費新臺幣（
  下同）2,154萬8,400元之依據係刑庭93年7月9日附民之筆錄記
  載，故即有調刑卷及當日庭訊錄音以證並無庭訊，為此即有將
  本件退還刑庭補訊後再移民庭或送抗告云云。
二按於第二審為訴之變更、追加，其變更或追加後訴訟標的之價
  額超過原訴訟標的之價額者，就其超過部分應補徵裁判費。而
  訴訟標的之價額，由法院核定。對此項核定，得為抗告。又訴
  訟程序進行中所為之裁定，除別有規定外，不得抗告。民事訴
  訟法第77條之16第2項、第77條之15第3項、第77條之1第1項、
  第4項、第483條分別定有明文。次按對於不得抗告之裁定而抗
  告者，其抗告不合法，原法院或審判長應駁回之。此觀同法第
  490條第2項規定、最高法院80年台抗字第7號、27年抗字第135
  號判例自明。
三查本件抗告人即原告於本院87年度上更(一)字第247號違反著作
  權法刑事案件審理中，對相對人即被告丁○○、甲○○提起刑
  事附帶民事訴訟，請求判命相對人共同連帶給付新臺幣（下同
  ）900萬元及其利息，並於聯合報、中國時報、自由時報頭版
  、台灣媒氣雜誌刊登如起訴狀附表公開道歉啟事及判決書全文
  持續5次，以恢復其信譽等語，經本院刑事庭以87年度重附民
  字第100號受理在案，嗣本院刑事庭於93年7月30日以92年度重
  附民更(二)字第3號裁定移送後，抗告人於本院（民事庭）始為
  訴之變更、追加。本院就其變更、追加後訴訟標的之價額超過
  其於刑事庭裁定移送前上開請求部分，曾於95年1月16日以93
  年度重訴字第53號裁定命其於7日內補繳裁判費14萬7,669元（
  下稱第一次補費裁定），第一次補費裁定已於95年1月23日送
  達抗告人，抗告人逾期未補正，本院業於95年2月21日裁定駁
  回其變更、追加之訴，有送達證書、裁判費或訴狀查詢表、民
  事裁定可稽（見本院卷(三)第133、141、144- 146頁）。嗣抗告
  人又於95年3月14日提出「聲請閱全卷及請求自廢誤裁行使闡
  明權勿報復兼訴助民事狀」，首頁記載本件訴訟標的金額或價
  額為「20億元」，復於95年3月29日提出「懇請查明刑卷有庭
  呈20億計算勿歪曲93年12月21日庭訊民事狀」，內載其於刑事
  庭未移民事庭前，已請求賠償金額20億元云云，其上訴訟標的
  金額或價額亦載為「20億元」（見本院卷(三)第158、169頁），
  並於95年4月4日準備程序期日陳稱：「（問：原告＜即抗告人
  ＞訴之聲明為何？）訴之聲明如93年11月19日準備程序庭劉法
  官行使闡明權要我們補正，又於93年11月29日補正，而且對造
  也有簽收，不爭執。」等語（見本院卷(三)第177、178頁），而
  依抗告人93年11月19日訴狀、93年11月29日民事狀觀之，其請
  求賠償金額為20億元，且有關登報道歉部分亦有變更、追加（
  詳附表所示），可見抗告人至遲於95年4月4日再次為訴之變更
  、追加。本院即於95年4月6日以93年度重訴字第53號裁定命其
  於7日內補繳裁判費2,154萬8,400元（下稱第二次補費裁定）
  ，並非認定第一次補費裁定有誤，抗告人此部分之指摘，容有
  誤解。第二次補費裁定已於95年4月17日送達抗告人，有送達
  回證1紙可稽（見本院卷(三)第243頁），茲抗告人對第二次補費
  裁定提起抗告，僅泛言應調刑事卷及當日庭訊錄音，將本件退
  還刑庭補訊後再移民庭云云，並未對本院核定之價額聲明不服
  ，依前揭說明，抗告人自不得對第二次補費裁定提起抗告，乃
  抗告人竟對之抗告，其抗告為不合法，應予駁回。爰裁定如主
  文。
中    華    民    國    95    年    5     月    2     日
                  民事第十六庭審判長法  官  沈方維
                                    法  官  湯美玉
                                    法  官  張競文
正本係照原本作成。
不得再抗告。
中    華    民    國    95    年    5     月    3     日
                                    書記官  章大富
附表：
一抗告人於93年11月19日準備程序期日，並提出「補正附民起訴
  兼請印刑卷並令切結民事狀」追加訴外人民安瓦斯實業股份有
  限公司、遠寶國際股份有限公司、南清企業有限公司為被告（
  見本院卷(一)第99、100、105頁），其聲明為：
  (一)被告應連帶給付原告20億元及自起訴狀送達翌日起至清償日
    止，按年息5%計算之利息，如刑事庭93年7月9日辯論日庭呈
    辯論意旨狀所載。
  (二)如今日庭呈訴之聲明(二)（即「補正附民起訴兼請印刑卷並令
    切結民事狀」，其聲明(二)：被告應共同於中時、聯合、自由
    、台日、經濟、工商、蘋果、台灣媒氣及消基會雜誌頭版
    1/2刊登道歉啟事內容如該狀左：含判決主文及理由；且於
    中視、台視、華視、民視、東森、中天、TVBS及鳳凰衛視各
    電視台夜間1900至2100時段以每分鐘朗誦上揭文字50字各3
    次及3天（見本院卷(一)第106頁）。
  (三)願供擔保請准宣告假執行。
二抗告人於93年11月29日提出「為遵補呈20億計算書及呈刑卷1
  冊恭請速判民事狀」，並追加陳俊華、亞太專利開發顧問股份
  有限公司、乙○○為被告（見本院卷(一)第111、112頁）。


司法院資訊處製作；財團法人民間司法改革基金會備份。
